臺灣高等法院臺南分院刑事裁定　　　　　九十年度抗字第三九一號　　　　　潛
　　　抗　告　人
　　　即　被　告　甲　○　○
　　　選任辯護人　乙　○　○
右列抗告人因聲請羈押案件，不服臺灣臺南地方法院中華民國九十年十一月九日所為
羈押裁定（九十年度聲羈字第三六四號），提起抗告，本院裁定如左：
      主      文
抗告駁回。
      理      由
一、本件抗告意旨略以：（一）被告於本件竊盜案件有選任辯護人，有委任狀在卷可
    稽，詎原裁定法院審理本件准否羈押之始末，未告知被告得要求辯護人在場，辯
    護人亦未接獲原裁定法院開庭通知，原裁定法院之審理程序，顯有重大瑕疵。（
    二）檢察官偵訊時，被告陳稱其妻將臨盆，必將隨傳隨到，原裁定法院自應審酌
    此種情形，或命被告具保或限制住居，且被告前因懲治盜匪條例案件有七年假釋
    期間，被告又否認本件竊盜案，自行到庭澄清無罪，尤無逃亡之虞。（三）被告
    於民國（下同）九十年十月二十六日檢察官偵訊時，否認涉及任何竊盜案件，檢
    察官雖提示監聽紀錄及照片，被告仍否認涉及任何竊盜案件，辯護人於當日向檢
    察官聲請傳訊同案被告及製作警訊筆錄之警方，由三方互為對質，並於同年十一
    月二日刑事答辯狀中再次聲請，惟迄至原裁定法院審理准否羈押時，均未見檢察
    官傳訊調查，且迄今是否仍有串供之情形存在？再者，詳查犯罪事實顯與羈押被
    告並無必然關係，況倘因被告前後供稱不一，即遭羈押禁見，是否允洽，尚值商
    榷云云。
二、按羈押之目的除在保全證據使審判得以順利進行外，亦在保全刑罰之執行。故被
    告是否有羈押之必要，應考慮羈押之目的，由法院按照訴訟進行之程度，及其他
    一切情事，斟酌認定之，最高法院二十九年抗字第五七號判例可資參照。是以是
    否符合羈押要件而有羈押之必要，法院有裁量之權。原審法院以被告符合刑事訴
    訟法第一項第一款逃亡或有事實足認為有逃亡之虞及該條項第二款有事實足認為
    有湮滅、偽造、變造證據或勾串共犯或證人之虞而有羈押之必要，係法院斟酌一
    切情事判斷，而加以認定，核無不合，抗告人所舉抗告理由（二）、（三）係就
    法院之法定裁量權加以爭執，尚非有理由。
三、又按偵查中適用不公開審理原則，刑事訴訟法第二百四十五條第一項定有明文，
    偵查中之羈押審查，其程序亦應以不公開為原則。刑事訴訟法第一百零一條第三
    項雖明定第一項各款所依據之事實，應告知被告及其辯護人，並記載於筆錄，惟
    此係訓示規定，並非法院裁量羈押被告與否，必定要通知辯護人到庭陳述意見，
    即對於羈押所依據之事實，事後告知辯護人亦與法無違。徵諸上開說明，本件被
    告因加重竊盜案件，於偵查階段由檢察官為羈押之聲請，原審法院認符合法定羈
    押要件，且有羈押之必要而執行羈押，原審法院為准否羈押當時，基於偵查中適
    用不公開原則，並無通知抗告人之辯護律師到庭陳述意見之義務，且辯護人到庭
    陳述意見與否，對於法院裁量羈押與否不生影響，是原審法院對被告裁定羈押，
    並無不合，抗告人所舉抗告理由（一）對法院裁量羈押與否時，辯護人應到庭與
    否加以爭執，自無理由。況抗告人亦經檢察官認案情已釐清，無羈押之必要，聲
    請法院准抗告人撤銷羈押。
四、綜上所述，原審法院裁定羈押抗告人，經核並無違誤。本件抗告非有理由，應予
    駁回。
五、據上論斷，應依刑事訴訟法第四百十二條，裁定如主文。
中  華  民  國      九十一      年        一        月        二        日
                                臺灣高等法院臺南分院刑事第五庭
                                    審判長法官  茆    臺    雲
                                          法官  李    文    福
                                          法官  蔡    長    林
右正本證明與原本無異。
不得再抗告。
                                    法院書記官  李    培    薇
中  華  民  國      九十一      年        一        月        三        日
